ukrainian/test2.aff
SFX t Y 307
SFX t у о .
SFX t о ах .
SFX t ю сте .
SFX t і істю .
SFX t е ости .
SFX t ими ості .
SFX t а ося .
SFX t ши сь .
SFX t али атимеш .
SFX t ости ий .
SFX t й вати .
SFX t ся мемось .
SFX t ись иметесь .
SFX t нім носте .
SFX t ним носте .
SFX t алось авсь .
SFX t алась ався .
SFX t мемось муся .
SFX t ав атись .
SFX t ати алось .
SFX t ймось йсь .
SFX t ємось юсь .
SFX t всь тимуть .
SFX t атимуть ав .
SFX t иметесь ись .
SFX t тимусь лась .
SFX t ують уймо .
SFX t уєш уйте .
SFX t йтесь ємо .
SFX t єтесь йте .
SFX t ем і .
SFX t є йся .
SFX t тимеш нню .
SFX t йсь ючись .
SFX t юсь ючись .
SFX t нням тимемся .
SFX t ючи ємося .
SFX t ння лися .
SFX t ів ем .
SFX t ї ями .
SFX t них нні .
SFX t ами ового .
SFX t ають али .
SFX t аєш али .
SFX t ам ний .
SFX t ах ну .
SFX t ом ному .
SFX t овім у .
SFX t овим ах .
SFX t ннями тимем .
SFX t илось иться .
SFX t имось илося .
SFX t илась имось .
SFX t или ившись .
SFX t аннях ало .
SFX t ити илась .
SFX t нь лися .
SFX t ив итесь .
SFX t ки цях .
SFX t ових і .
SFX t сть шого .
SFX t юєш юймо .
SFX t юють юймо .
SFX t цями ку .
SFX t ішім ості .
SFX t ішим ості .
SFX t итесь или .
SFX t іших ому .
SFX t ок ською .
SFX t ськім і .
SFX t ським ку .
SFX t остями ій .
SFX t ських ки .
SFX t иш енім .
SFX t ик иця .
SFX t ять ивсь .
SFX t цях ського .
SFX t цям ському .
SFX t ить ену .
SFX t імось итеся .
SFX t ця ським .
SFX t іть ились .
SFX t иць ої .
SFX t ули іть .
SFX t нути німо .
SFX t ностях ними .
SFX t ія ічне .
SFX t ностям ній .
SFX t нув не .
SFX t іями ійним .
SFX t тім тосте .
SFX t тим тости .
SFX t ець ська .
SFX t яли яв .
SFX t ч тимем .
SFX t яєш яло .
SFX t яють яло .
SFX t іли іймо .
SFX t ялось яється .
SFX t ялась яйтеся .
SFX t р рська .
SFX t ни нкою .
SFX t яти яй .
SFX t н нки .
SFX t іють іло .
SFX t ієш іло .
SFX t ри рського .
SFX t яв ялося .
SFX t іти ите .
SFX t т тське .
SFX t тих ло .
SFX t ятимуть яйте .
SFX t итимуть имо .
SFX t улось еться .
SFX t улась уться .
SFX t ать итися .
SFX t немось нулась .
SFX t нетесь нулось .
SFX t неш аймо .
SFX t лім лості .
SFX t лим лосте .
SFX t аціях ований .
SFX t аціям ованим .
SFX t нуть немося .
SFX t цькім ком .
SFX t цьким ках .
SFX t еннях уся .
SFX t цьких ки .
SFX t лих ємо .
SFX t востях вими .
SFX t ьмось иться .
SFX t нусь неш .
SFX t ги гічну .
SFX t ьтесь итись .
SFX t зм чній .
SFX t востям вій .
SFX t жусь жена .
SFX t чім чемо .
SFX t инями и .
SFX t чусь чено .
SFX t евім ем .
SFX t ови івку .
SFX t ітимуть ів .
SFX t евим ями .
SFX t ливім ними .
SFX t ливим ному .
SFX t гинях гічному .
SFX t ди діть .
SFX t иням ічна .
SFX t гиня гічних .
SFX t ливих ної .
SFX t ячи илося .
SFX t енькім ими .
SFX t лями льним .
SFX t еньким ім .
SFX t їв єва .
SFX t євим й .
SFX t г говій .
SFX t еньких ий .
SFX t євім єм .
SFX t істи і .
SFX t си сою .
SFX t єць йська .
SFX t д дової .
SFX t фи фічне .
SFX t чим цю .
SFX t ов енко .
SFX t ілось івсь .
SFX t ілась івся .
SFX t шусь шено .
SFX t євих їв .
SFX t чеш тімо .
SFX t чуть тімо .
SFX t л лкам .
SFX t рім рить .
SFX t евих е .
SFX t чих ства .
SFX t исти у .
SFX t єм йовичу .
SFX t дім дого .
SFX t пи пною .
SFX t щусь щеними .
SFX t рями рськими .
SFX t ств ський .
SFX t лях лькою .
SFX t ж женого .
SFX t дь де .
SFX t лям льці .
SFX t оти айте .
SFX t зи тичного .
SFX t жмось житеся .
SFX t чемось чімося .
SFX t ль люючи .
SFX t тя ися .
SFX t рям рська .
SFX t арях ами .
SFX t ттям ванні .
SFX t чук овичеві .
SFX t вмось вимося .
SFX t четесь чімся .
SFX t яннях явшись .
SFX t чмось читеся .
SFX t чтесь чилося .
SFX t пім пленім .
SFX t жтесь жилися .
SFX t їли їти .
SFX t зми зація .
SFX t юк ою .
SFX t їти єній .
SFX t втесь вився .
SFX t гли гаєте .
SFX t жемось жуся .
SFX t би бками .
SFX t їлось їться .
SFX t гти гають .
SFX t їш юваними .
SFX t п пічну .
SFX t їлась яться .
SFX t їмось їлось .
SFX t їть юванні .
SFX t іннях іти .
SFX t аф ама .
SFX t аря овому .
SFX t мім мости .
SFX t мим мости .
SFX t анти увати .
SFX t літніми річними .
SFX t жуть заним .
SFX t жеш заною .
SFX t рмось ритесь .
SFX t сім шеними .
SFX t жетесь жіться .
SFX t с сувавши .
SFX t демось дуся .
SFX t ремось ріться .
SFX t з зовими .
SFX t їтесь юся .
SFX t льнями тимеш .
SFX t дуть деного .
SFX t ртесь рився .
SFX t ччям чна .
SFX t тостях тими .
SFX t жім жетесь .
SFX t кли чемо .
SFX t івим ове .
SFX t ачи итесь .
SFX t ля ьним .
SFX t чучи чімо .
SFX t ніх ті .
SFX t детесь дуть .
SFX t тостям тій .
SFX t як ове .
SFX t ищ ового .
SFX t кціях ктору .
SFX t иють иваєте .
SFX t кціям ктори .
SFX t очи ають .
SFX t сінькім шому .
SFX t кти чеш .
SFX t иєш иваємо .
SFX t ріях ру .
SFX t хи нах .
SFX t ріям рній .
SFX t ретесь руться .
SFX t яціях яторах .
SFX t яціям ятором .
SFX t костях кими .
SFX t деш дімося .
SFX t ьнях ися .
SFX t глось гаємося .
SFX t льням лася .
SFX t глась гаєтесь .
SFX t дусь лася .
SFX t рим рости .
SFX t фіях фа .
SFX t сіньким шім .
SFX t сіньких шою .
SFX t жи женому .
SFX t зли завши .
SFX t річчя літня .
SFX t ак ику .
SFX t костям кій .
SFX t бім бивши .
SFX t хли хнімо .
SFX t фіям ф .
SFX t б бко .
SFX t льня вся .
SFX t шеш ши .
SFX t шуть ши .
SFX t лють летесь .
SFX t клось чімось .
SFX t клась чімося .
SFX t рнями рці .
SFX t зти завши .
SFX t лостях лими .
SFX t русь ремо .
SFX t дям дей .
SFX t шемось шімося .
SFX t утимуть ули .
SFX t еням и .
SFX t лемось люся .
SFX t рнях рською .
SFX t ік ічністю .
SFX t сли сніть .
SFX t кинях ків .
SFX t лостям лій .
SFX t оли оті .
